臺灣板橋地方法院刑事判決　　　　　　　　　　　　九十一年度交易字第一五一號
　　公　訴　人　臺灣板橋地方法院檢察署檢察官
　　被　　　告　甲○○
右列被告因過失傷害案件，經檢察官提起公訴 (九十一年度偵字第二六八一號），本
院判決如左：
    主  文
甲○○因過失傷害人，處拘役伍拾玖日，如易科罰金以佰元折算壹日。
    事  實
一、甲○○於民國（下同）九十年十一月二十九日十二時四十五分許，駕駛車牌號碼
    Ｔ７─五五九八號自用小貨車，後面附載大鼓，前往台北縣土城市為立法委員候
    選人劉朝金助陣，駛至台北縣土城市○○路○段與裕民路口前，見路邊編號二號
    停車格已有車輛停放，竟違規併排停車，其當時應注意開啟駕駛座車門時，應先
    注意左後方有無行人及車輛並應讓其等先行，而依當時情形，並無不能注意之情
    事，竟疏於注意，貿然開啟駕駛座車門，適其車輛左後方有牟雋月騎乘車牌號碼
    ＷＬＪ─六五六號機車於通過上址時，見狀已閃避不及，當場撞上該自用小貨車
    左前車門，致牟雋月人車倒地，受有上唇撕裂傷二×○．五公分、鼻根部撕裂傷
    一×○．三公分、鼻尖部挫傷二×一公分、上唇挫傷二×一公分、上頷骨折、下
    頷兩中央門牙斷裂、並有多粒門牙鬆動、右手掌挫傷三×三分分、第六頸椎骨折
    等傷害。
二、案經牟雋月訴請台北縣政府警察局土城分局移送臺灣板橋地方法院檢察署檢察官
    偵查起訴。
    理  由
一、訊據被告甲○○固不否認於右揭時地違規併排停車之事實，惟矢口否認有何過失
    傷害之犯行，辯稱：當時伊將自小貨車併排停放路邊，伊即進入競選總部內小解
    ，人未在車上，伊亦不曉得告訴人為什麼會發生車禍云云。然查，右開犯罪事實
    ，已據告訴人牟雋月於警訊、偵查及本院審理指訴綦詳；且參諸被告所駕駛之自
    小貨車左前車門內側之擦撞跡高度、位置等跡證，核與告訴人所騎乘機車車頭把
    手撞及後受損高度、情況相符，此有上開肇事之自小貨車、機車照片九幀在偵查
    卷可證。又肇事自小貨車左邊車門刮傷事後已進行補漆維修，有川豪汽車土城服
    務廠工作單一紙在偵查卷可稽。此外，有道路交通事故調查表報告表、及廣川醫
    院年具診斷證明書一紙附卷可稽。依上開調查，告訴人指訴其遭該自小貨車左前
    車門於開啟時打倒在地，被告雖否認其有開啟車門，惟該車既為被告所負責駕駛
    ，應無其他人自駕駛座開啟車門之可能，況被告亦無法提出他人開啟車門之證據
    供調查，所辯無非事後畏罪之詞，無足可採。按汽車停車向外開啟車門時，應注
    意行人、車輛並讓其先行，道路交通安全規則第一百十二條第十五款前段定有明
    文。被告駕車自應注意上述道路交通安全規定，且依當時路狀，又無不能注意之
    情形，竟疏不注意為之，以致肇事，致人受傷，被告應有過失。且被告過失行為
    ，與告訴人之受傷，具有相當因果關係。本件事證明確，被告犯行，堪以認定。
二、核被告甲○○所為，係犯刑法第二百八十四條第一項前段之過失傷害罪。爰審酌
    被告之品行，及其過失程度、所生危害及犯罪後態度等一切情狀，量處如主文所
    示之刑，並諭知易科罰金之折算標準。
據上論斷，應依刑事訴訟法第二百九十九條第一項前段、刑法第二百八十四條第一項
前段、第四十一條第一項前段，罰金罰鍰提高標準條例第一條前段、第二條，判決如
主文。
本案經檢察官呂永魁到庭執行職務。
中      華      民      國    九十一    年      五      月      七      日
                                    臺灣板橋地方法院交通法庭
                                        法  官  黃  惠  瑛
右正本證明與原本無異。
如不服本判決，應於判決送達後十日內，向本院提出上訴狀。
                                        書記官  孫  治  華
中      華      民      國    九十一    年      五      月      十      日
附錄本案論罪科刑法條全文：
刑法第二百八十四條
因過失傷害人者，處六月以下有期徒刑、拘役或五百元以下罰金。致重傷者，處一年
以下有期徒刑、拘役或五百元下罰金。
從事業務之人，因業務上之過失傷害人者，處一年以下有期徒刑、拘役或一千元以下
罰金。致重傷者，處三年以下有期徒刑、拘役或二千元以下罰金。
